臺灣苗栗地方法院刑事判決
110年度易字第499號
公  訴  人  臺灣苗栗地方檢察署檢察官
被      告  蔡明洋


            徐文成


            鄧為文


            黃文興


上列被告等因加重竊盜等案件，經檢察官提起公訴（110年度偵
字第6721號、第6926號），被告等於本院準備程序進行中就被訴
事實為有罪之陳述，經本院告知簡式審判程序之旨，並聽取當事
人之意見後，裁定進行簡式審判程序，判決如下：
    主    文
一、蔡明洋犯結夥竊盜罪，累犯，處有期徒刑柒月。
二、徐文成犯結夥竊盜罪，累犯，處有期徒刑玖月。未扣案犯罪
    所得新臺幣肆萬陸仟元沒收，於全部或一部不能沒收或不宜
    執行沒收時，追徵其價額。
三、鄧為文犯結夥竊盜罪，累犯，處有期徒刑捌月。又犯行使偽
    造特種文書罪，累犯，處有期徒刑參月，如易科罰金，以新
    臺幣壹仟元折算壹日。未扣案犯罪所得新臺幣參仟元沒收，
    於全部或一部不能沒收或不宜執行沒收時，追徵其價額；扣
    案偽造車牌號碼00-0000號汽車號牌貳面均沒收。
四、黃文興犯結夥竊盜罪，累犯，處有期徒刑捌月。未扣案犯罪
    所得新臺幣伍仟元沒收，於全部或一部不能沒收或不宜執行
    沒收時，追徵其價額。
    犯罪事實及理由
一、本案犯罪事實、證據名稱均引用起訴書之記載（如附件），
    並更正、補充及增列如下：
　㈠犯罪事實欄一第7行至第8行之「偽造」應更正為「先前取得
    由不詳之人偽造之」；第8行之「自用小客車」後應補充「
    而行使之，足以生損害於偽造車牌號碼之車主，與公路監理
    機關對汽車號牌之正確管理」；第11行之「25條」應更正為
    「17條」、「逃逸」後應補充「，由徐文成變賣予不知情之
    回收業者蔡建發得款新臺幣（下同）54,000元，鄧為文分得
    3千元，黃文興分得5千元，餘款由徐文成取得」；第13行之
    「起獲」前應補充「至蔡建發處」。
　㈡證據名稱增列「被告蔡明洋、徐文成、鄧為文、黃文興於審
    理中之自白、證人蔡建發於警詢中之證述、車輛詳細資料報
    表、變賣單據及監視錄影畫面翻拍照片」。
二、論罪科刑
　㈠如在場共同或參與分擔實施竊盜犯罪行為之人已達3人以上，
    而應成立結夥3人以上竊盜罪，則參與同謀之人雖未在場參
    與實施，仍應成立結夥3人以上竊盜罪之共同正犯（最高法
    院89年度台非字第92號判決意旨參照）。是被告蔡明洋縱未
    到場參與實施本案竊盜犯行，惟因在場共同實施者即被告徐
    文成、鄧為文、黃文興已達3人以上，依上開說明，被告蔡
    明洋仍應成立結夥竊盜罪之共同正犯。
　㈡核被告蔡明洋、徐文成、黃文興所為，均係犯刑法第321條第
    1項第4款之結夥竊盜罪；核被告鄧為文所為，係犯刑法第32
    1條第1項第4款之結夥竊盜罪，及同法第216條、第212條之
    行使偽造特種文書罪。
　㈢被告蔡明洋、徐文成、鄧為文、黃文興就結夥竊盜犯行間，
    有犯意聯絡及行為分擔，均為共同正犯。
　㈣被告鄧為文所犯結夥竊盜罪及行使偽造特種文書罪，犯意各
    別，行為互殊，皆應予分論併罰。
　㈤刑之加重
　⒈被告蔡明洋前因公共危險案件，經臺灣南投地方法院（下稱
    投院）以108年度埔交簡字第195號判決判處有期徒刑5月確
    定，入監執行後於民國109年7月19日執行完畢出監。被告徐
    文成前因施用毒品案件，經投院以105年度審易字第66號判
    決判處有期徒刑6月確定，又因違反槍砲彈藥管制條例案件
    ，經投院以105年度訴字第37號判決判處有期徒刑3月4月確
    定，上開2案嗣經投院以106年度聲字第244號裁定定應執行
    有期徒刑3年8月確定（甲案）；復因施用毒品案件，經投院
    以106年度易字第29號判決判處有期徒刑6月確定、以106年
    度審易字第450號判決判處有期徒刑7月確定、以106年度審
    易字第511號判決判處有期徒刑3月確定，並以107年度聲字
    第149號裁定定應執行有期徒刑1年1月確定（乙案）；甲、
    乙案入監接續執行後，於109年3月10日假釋出監，至110年8
    月29日期滿未經撤銷而以已執行論。被告鄧為文前因施用毒
    品案件，經投院以108年度審訴字第98號判決判處有期徒刑7
    月、5月確定，並以109年度聲字第268號裁定定應執行有期
    徒刑9月確定，入監執行後於109年10月26日執行完畢出監。
    被告黃文興前因施用毒品案件，經臺灣臺中地方法院以109
    年度訴字第424號判決判處有期徒刑7月確定，入監執行後於
    110年1月22日執行完畢出監等情，有臺灣高等法院被告前案
    紀錄表在卷可稽，其等於受徒刑執行完畢後5年以內故意再
    犯本案有期徒刑以上之罪，均為累犯。
　⒉本院依司法院釋字第775號解釋意旨，審酌被告等前因犯罪而
    經徒刑執行完畢後，理應產生警惕作用，能因此自我控管，
    不再觸犯有期徒刑以上之罪，卻於執行完畢後之初期便故意
    再犯本案之罪，足見被告等有其特別惡性，且前罪之徒刑執
    行無成效，對於刑罰之反應力顯然薄弱等一切情節，認皆有
    必要應依刑法第47條第1項規定加重其刑。
　㈥爰以行為人之責任為基礎，審酌被告等不循正途獲取所需，
    結夥竊取他人財物，對被害人黃亮福之財產安全及社會治安
    所生危害非輕，且被告蔡明洋、徐文成、黃文興已有竊盜前
    科紀錄，足見其等素行非佳，未獲取教訓，嚴重缺乏尊重他
    人財產權之觀念，被告鄧為文又行使偽造汽車號牌，足生損
    害於偽造車牌號碼之車主，與公路監理機關對汽車號牌之正
    確管理，實屬可議，兼衡犯罪之動機、目的、手段、情節、
    分工、竊得物品之價值及現況，及均坦承犯行之態度，暨被
    告蔡明洋自述國中畢業之智識程度、職泥作、日薪2千元之
    生活狀況，被告徐文成自述國中畢業之智識程度、職木工裝
    潢、日薪2,800元之生活狀況，被告鄧為文自述高中畢業之
    智識程度、職鐵工、日薪2,500元之生活狀況，被告黃文興
    自述國中畢業之智識程度、職鐵工、日薪2千元之生活狀況
    等一切情狀（見本院卷第163頁），分別量處如主文所示之
    刑，併就得易科罰金部分諭知易科罰金之折算標準，以示懲
    儆。
三、沒收
　㈠犯罪所得即竊得電纜線已實際合法發還被害人，有贓物認領
    保管單在卷可稽（見臺灣苗栗地方檢察署110年度偵字第672
    1號卷，下稱第6721號偵卷，第115頁），爰依刑法第38條之
    1第5項規定，不予宣告沒收。
　㈡刑法第38條之1第1項前段犯罪所得沒收之規定，以「屬於犯
    罪行為人者」，為沒收要件。則於數人共同犯罪時，因共同
    正犯皆為犯罪行為人，所得屬全體共同正犯，應對各共同正
    犯諭知沒收。然因犯罪所得之沒收，在於避免被告因犯罪而
    坐享利得，基於有所得始有沒收之公平原則，如犯罪所得已
    經分配，自應僅就各共同正犯分得部分，各別諭知沒收（最
    高法院108年度台上字第16號判決意旨參照）。竊得電纜線
    固已發還被害人，業如前述，惟此係不知情之回收業者蔡建
    發為之（見第6721號偵卷第53頁），核與被告等無涉，是為
    貫徹澈底追討犯罪所得，被告徐文成、鄧為文、黃文興自變
    賣竊得電纜線所分得之46,000元（54,000元－3千元－5千元）
    、3千元、5千元（見第6721號偵卷第19頁至第21頁、第39頁
    、第241頁、第245頁；臺灣苗栗地方檢察署110年度偵字第6
    926號卷一第395頁），亦屬犯罪所得，且未據扣案，自應依
    刑法第38條之1第1項前段、第3項規定，分別對其等上開實
    際分得部分諭知沒收，並於全部或一部不能沒收或不宜執行
    沒收時，追徵其價額（臺灣高等法院臺中分院107年度上易
    字第325號、109年度上易字第885號判決意旨參照）。
　㈢扣得偽造車牌號碼00-0000號汽車號牌2面，為被告鄧為文所
    有供犯行使偽造特種文書罪所用之物，業據其供承在卷（見
    第6721號偵卷第39頁、第245頁），爰依刑法第38條第2項前
    段規定，於被告鄧為文主文項下宣告沒收。
四、依刑事訴訟法第273條之1第1項、第299條第1項前段、第310
    條之2、第454條第1項、第2項，刑法第28條、第216條、第2
    12條、第321條第1項第4款、第47條第1項、第41條第1項前
    段、第38條第2項前段、第38條之1第1項前段、第3項，刑法
    施行法第1條之1第1項，判決如主文。
五、如不服本判決，自判決送達之日起20日內，得提起上訴。
本案經檢察官黃棋安提起公訴，檢察官蕭慶賢到庭執行職務。
中　　華　　民　　國　　111 　年　　3 　　月　　29　　日
                  刑事第二庭    法  官  魏正杰
以上正本證明與原本無異。　　　　　　　　　　　　　　　　如不服本判決應於收受判決後20日內向本院提出上訴書狀，並應敘述具體理由。其未敘述上訴理由者，應於上訴期間屆滿後20日內向本院補提理由書(均須按他造當事人之人數附繕本)「切勿逕送上級法院」。告訴人或被害人如對本判決不服者，應具備理由請求檢察官上訴，其上訴期間之計算係以檢察官收受判決正本之日期為準。　　　　　　　　　　　　　　　　　　　　　　　　　　　　　　　　　　　　    書記官　巫  穎
中　　華　　民　　國　　111 　年　　3 　　月　　29　　日
附錄論罪科刑法條全文：
中華民國刑法第321條
犯前條第1項、第2項之罪而有下列情形之一者，處6月以上5年以
下有期徒刑，得併科50萬元以下罰金：
一、侵入住宅或有人居住之建築物、船艦或隱匿其內而犯之。
二、毀越門窗、牆垣或其他安全設備而犯之。
三、攜帶兇器而犯之。
四、結夥三人以上而犯之。
五、乘火災、水災或其他災害之際而犯之。
六、在車站、港埠、航空站或其他供水、陸、空公眾運輸之舟、
    車、航空機內而犯之。
前項之未遂犯罰之。